# 对关联企业捐赠的会计处理

提问人：nancy0718 时间：2022-09-26 15:59:11
求助陈版，企业A有两家全资子公司B和C，B向C捐赠人民币2,000万元，企业C应按照权益性交易的原则进行如下会计处理：
借：银行存款 2000 万元
贷：资本公积 2000 万元
请问企业B应当如何进行会计处理？

回答人：chenyiwei
企业B应按照“捐赠”的金额：借：资本公积，贷：银行存款。
母公司A在其个别报表层面应：借：长期股权投资——C 2000万，贷：长期股权投资——B 2000万。

提问人：mazhiyuan 时间：2022-09-30 14:38:30
母公司需做长投之间的调整背后的原理是什么呢？
如果母公司A账面长投-B不足 2000 万，捐赠时和抵消时如何处理？

回答人：chenyiwei
如果母公司A账面长投-B不足 2000 万，理论上母公司个别报表层面应将超出部分确认为投资收益。但基于谨慎考虑，一般直接以对B的长投成本为限冲减对B的长投到零为止，再等额增加对C的长投。

回答人：chenyiwei
相当于母公司将一个子公司的资源无偿拨付给了另一子公司，所以从一个子公司收回投资，对另一子公司追加投资。